【裁判字號】    89,易,1981
【裁判日期】    890613
【裁判案由】    毒品危害防制條例
【裁判全文】
臺灣高雄地方法院刑事判決                        八十九年度易字第一九八一號
    公  訴  人  臺灣高雄地方法院檢察署檢察官
    被      告  甲○○
右列被告因違反毒品危害防制條例案件，茲經檢察官提起公訴（八十九年度毒偵字第
二四０四號），本院判決如左：
    主  文
甲○○連續施用第二級毒品，累犯，處有期徒刑陸月，如易科罰金，以參佰元折算壹
日。
扣案之安非他命參包（驗後毛重貳點參參公克）沒收並銷燬之，玻璃吸食器壹支、塑
膠吸管壹支，均沒收並銷燬之。
    事  實
一、甲○○前曾於民國八十三年間曾因違反麻醉藥品管理條例案件，業經本院判處有
    期徒刑五月確定，並於八十五年十月九日執行完畢，仍不知悔改，猶於八十七年
    間因違反毒品危害防治條例案件，業經台灣高雄地方法院檢察署檢察官聲請本院
    裁定（八十七度毒聲字第四０八０號）送觀察、勒戒後，認無繼續施用毒品之傾
    向，由台灣高雄地方法院檢察署檢察官於八十八年三月二十三日以八十八年度偵
    緝字第五二一號不起訴處分確定在案，詎其明知安非他命業經公告列為毒品防害
    防制條例第二條第二項之第二級毒品，不得非法持有、施用，竟猶不知悔改，仍
    基於施用第二級毒品安非他命之概括犯意，自八十九年三月十七日起至同年月十
    九日止，於高雄縣鳳山市體育場之廁所內等處，以將第二級毒品安非他命置於玻
    璃球上再予以加熱之方法，吸用第二級毒品安非他命多次。嗣於八十九年三月十
    九日下午十時許，於高雄縣鳳山市○○路一四九號前，為警查獲，並扣得第二級
    毒品安非他命三包（驗後毛重二‧三三公克）、玻璃吸食器、塑膠吸管各一支。
    經台灣高雄地方法院檢察署檢察官聲請令入戒治處所施以強制戒治，而由本院以
    八十九年毒聲字第二四０五號裁定送觀察勒戒後，認甲○○有繼續吸毒傾向。
二、案經高雄市政府警察局刑警大隊移送台灣高雄地方法院檢察署檢察官偵查起訴。
    理  由
一、訊據告甲○○對於右揭犯罪事實除辯稱僅吸食一次以外，餘均坦承不諱，經查被
    告於警訊、偵查中皆已坦承於前開時間內吸食多次，一天有吸食第二級毒品安非
    他命一至二次習性等語在卷，並有第二級毒品安非他命三包、吸食器、塑膠吸管
    各一支扣案可資佐證。又被告經警查獲後，其尿液經送請高雄市政府衛生局檢驗
    之結果，則呈有甲基安非他命陽性反應，此有該局八十九年三月二十二日高衛試
    煙字第Ｌ－２１號煙毒尿液檢驗成績書乙紙在卷可憑。扣案之白色晶體三小包（
    驗後毛重二‧三三公克）經送驗結果，係安非他命無誤，此有高雄醫院附設中和
    紀念醫院八十九年六月十三日檢驗報告單一份附卷可按，被告於警訊、偵查中自
    白與事實相符，況安非他命具有成癮性，服用後會產生依賴性、且戒解不易，被
    告已有多次麻藥及違反毒品危害條例等前科，今被告辯稱於上開期間內僅一次吸
    食，要屬事後卸責之詞，殊無可採，其事證明確，連續吸食第二級毒品安非他命
    犯行堪予認定。被告前曾於八十七年間因違反毒品危害防治條例案件，經依臺灣
    高雄地方法院檢察署檢察官聲請本院裁定（八十七度毒聲字第四０八０號）送觀
    察、勒戒後，認無繼續施用毒品之傾向，由台灣高雄地方法院檢察署檢察官於八
    十八年三月二十三日以八十八年度偵緝字第五二一號不起訴處分確定在案，有上
    開不起訴處分書、本院被告全國前案記錄表、臺灣高雄地方法院檢察署刑案資料
    查註記錄表各一份在卷可稽。又其於五年內再犯毒品危害防制條例第十條之罪，
    經裁定送觀察勒戒，認有繼續施用毒品傾向，此有本院八十八年度毒聲字第二四
    ０五號裁定及臺灣高雄看守所附設勒戒處所八十九年三月二十九日高所政戒勒字
    第一三六０號函其所附之「有繼續施用毒品傾向證明書」一份附卷可參。
二、按毒品危害防制條例第十條施用第二級毒品之罪者，檢察官應先將被告送勒戒處
    所觀察、勒戒，經觀察、勒戒後，無繼續施用毒品傾向者，應由檢察官為不起訴
    之處分；為不起訴之處分後，五年內再犯第十條施用第二級毒品之罪，經觀察、
    觀戒後，認有繼續施用毒品之傾向者，則不適用前開規定，此觀諸毒品危害防制
    條例第二十條第一項、第二項前段、第三項之規定自明，核被告所為，係犯毒品
    危害防制條例第十條第二項之施用第二級毒品罪，至被告施用第二級毒品時持有
    第二級毒品安非他命之低度行為，應為施用第二級毒品之高度行為所吸收，均不
    另論罪。被告先後多次非法施用第二級毒品安非他命行為，時間緊接，反覆為之
    ，所犯又係同一罪名之罪，顯係基於概括犯意為之，應依連續犯規定論以一罪，
    並加重其刑。被告前曾因違反麻醉藥品管理條例案件，業經本院判處有期徒刑五
    月，並於八十五年十月九日執行完畢之事實，此有台灣高等法院檢察署刑事案件
    記錄簡覆表在卷可按，其前受有期徒刑執行完畢，於五年內再犯本件最重本刑為
    有期徒刑以上之罪，為累犯，應依刑法第四十七條規定加重其刑，並遞加其刑。
    爰審酌被告前曾因施用毒品觸法，經警查獲並送觀察勒戒後仍未戒絕，並隨即再
    犯，顯見其無悔改之意，其吸用足以導致精神障礙、性格異常，甚至造成生命危
    險之毒品，戕害一己之身體健康，及其犯罪之動機、目的、手段、犯後之態度等
    一切情狀，量處如主文所示之刑，並諭知易科罰金之折算標準。
三、扣案之安非他命三小包（驗後毛重二‧三三公克），屬毒品危害防制條例第二條
    第二款所稱之第二級毒品，扣案吸食器一支、塑膠吸管一支，經送鑑驗亦含安非
    他命成分，已與第二級毒品安非他命結合而難以剝離，自應視同第二級毒品，此
    有高雄醫院附設中和紀念醫院八十九年六月十三日檢驗報告單三份附卷可按，爰
    依同條例第十八條第一項前段規定，不問屬於犯人與否，均沒收並銷燬之。
據上論斷，應依刑事訴訟法第二百九十九條第一項前段，毒品危害防制條例第十條第
二項、第十八條第一項前段，第二十條第三項、刑法第十一條前段、第五十六條、第
四十七條、第四十一條、罰金罰鍰提高標準條例第二條判決如主文。
本案經檢察官郭武義到庭執行職務。
中      華      民      國      八十九     年      六      月    十三   日
                                  臺灣高雄地方法院刑事庭
                                      審判長法官  林水城
                                            法官  郭錦茂
                                            法官  邱吳宇仙
右正本證明與原本無異。
如不服本判決，應於判決送達後十日內，向本院提出上訴狀。
                                          書記官  李文廣
中      華      民      國      八十九     年      六      月    十三   日
附錄本判決論罪科刑之法條
毒品危害防制條例第十條第二項
施用第二級毒品者，處三年以下有期徒刑。


司法院資訊處製作；財團法人民間司法改革基金會備份。
